臺灣新竹地方法院民事小額判決
111年度竹北小字第216號
原      告  新安東京海上產物保險股份有限公司桃園分公司

法定代理人  單正寰  
訴訟代理人  張穎婕  
被      告  邱春源    住○○市○○區○○○路○段000巷00                          弄00號
上列當事人間請求損害賠償事件，本院於民國111年5月17日辯論
終結，判決如下：
    主  文
原告之訴駁回。
訴訟費用新臺幣壹仟元由原告負擔。
    事實及理由
一、原告起訴主張：被告於民國110年9月3日16時許，駕駛車號0
    00-0000號公司用貨車（起訴狀誤繕車號為0000-00）沿新竹
    縣湖口鄉光復路由西向東行駛至安宅四街口時，因未依規定
    減速，致撞及原告承保之訴外人陳素卿所有車號000-0000號
    自用小客貨車（下稱系爭車輛），造成系爭車輛受損。系爭
    車輛經送修後，計支出修復費用新臺幣（下同）31,145元（
    含工資費用5,243元、烤漆費用12,012元、零件費用13,890
    元），業經原告依保險契約理賠，依保險法第53條取得代位
    求償權，爰依民法第184條第1項前段、第191條之2規定，提
    起本件訴訟等語。並聲明：被告應給付原告31,145元，及自
    起訴狀繕本送達翌日起至清償日止，按週年利率5%計算之利
    息。
二、被告則以：本件車禍是系爭車輛來撞伊，伊無過失等語，資
    為抗辯。　　
三、得心證之理由：
  ㈠按因故意或過失，不法侵害他人之權利者，負損害賠償責任
    。故意以違背善良風俗之方法，加損害於他人者亦同，民法
    第184條第1項定有明文。又此侵權行為之成立，須行為人因
    故意過失不法侵害他人權利，亦即行為人須具備歸責性、違
    法性，並不法行為與損害間有因果關係，始能成立，且主張
    侵權行為損害賠償請求權之人，對於侵權行為之成立要件應
    負舉證責任（最高法院100年度台上字第328號判決參照）。
    再按當事人主張有利於己之事實者，就其事實有舉證之責任
    ，民事訴訟法第277條亦有規定。又民事訴訟如係由原告主
    張權利者，應先由原告負舉證之責，若原告先不能舉證，以
    證實自己主張之事實為真實，則被告就其抗辯之事實即令不
    能舉證，或其所舉證據尚有疵累，亦應駁回原告之請求（最
    高法院100年度台上字第415號判決要旨參照）。
　㈡原告主張被告於上開時、地駕駛車輛，因未依規定減速而撞
    及系爭車輛，造成系爭車輛受損云云，自應由原告就被告駕
    駛車輛行經肇事路口時未依規定減速之有利事實負舉證責任
    。查道路交通安全規則第93條第1項固有明定：「行車速度
    ，依速限標誌或標線之規定，無速限標誌或標線者，應依下
    列規定：一、行車時速不得超過50公里。但在設有快慢車道
    分隔線之慢車道，時速不得超過40公里，未劃設車道線、行
    車分向線或分向限制線之道路，時速不得超過30公里。二、
    行經設有彎道、坡路、狹路、狹橋、隧道、學校、醫院標誌
    之路段、道路施工路段、泥濘或積水道路、無號誌之交岔路
    口及其他人車擁擠處所，或因雨霧致視線不清或道路發生臨
    時障礙，均應減速慢行，作隨時停車之準備。三、應依減速
    慢行之標誌、標線或號誌指示行駛。」然綜觀原告所提出之
    相關事證，即道路交通事故當事人登記聯單、行車執照、系
    爭車輛受損照片、估價單、統一發票及賠款同意書（見本院
    卷第14至28頁），僅足以證明有本件車禍事故之發生及系爭
    車輛所受之損害等情，尚無從證明原告有未依規定減速之駕
    駛行為而應就系爭車輛之損害負賠償責任。復經本院依職權
    向新竹縣政府警察局新湖分局調取本件車禍之道路交通事故
    現場圖、當事人登記聯單、酒精測定紀錄表、A3類道路交通
    事故調查紀錄表、現場照片及舉發違反道路交通管理事件通
    知單等件核閱，其中被告於警詢時稱：當時一自小客車（即
    系爭車輛）由右側的安宅四街口要出來時，我認為我可以通
    過，對方碰撞到我的右後輪上方擋泥板等語（見本院卷第90
    頁），而系爭車輛駕駛人柯俊安則稱：當時我行駛安宅四街
    於光復路要右轉時，我看左側無來車，當時一台工程車（即
    被告所駕車輛）突然疾駛在光復路碰撞到我的左車前保險桿
    等語（見本院卷第66頁）；又依舉發違反道路交通管理事件
    通知單所載，系爭車輛駕駛有「少線道車不讓多線道車先行
    」之違反道路交通安全規則第102條第1項第2款所定「未設
    標誌、標線或號誌劃分幹、支線道者，少線道車應暫停讓多
    線道車先行」行為。是由上開卷證及陳述可知，本件車禍發
    生之地點係屬未設標誌、標線或號誌劃分幹、支線道之交岔
    路口，被告係行駛於多線道光復路之直行車輛，系爭車輛係
    行駛於少線道安宅四街之轉彎車輛，且兩車之撞擊點為系爭
    車輛之左前側保險桿與被告所駕車輛之右後側車輛上方擋泥
    板處發生碰撞，而系爭車輛駕駛甚至因未讓被告先行而遭警
    察舉發違規等情，惟均無法證明被告有未減速慢行之過失駕
    駛行為之事實。末原告又未提出其他證據足以證明本件車禍
    之發生，係因被告之故意或過失之駕駛行為所致，則原告主
    張被告應負侵權行為責任，尚難採憑。
　㈢從而，原告請求被告賠償系爭車輛修復費用31,145元，洵非
    有據。
四、綜上所述，原告依據侵權行為及保險代位之法律關係，請求
    被告給付31,145元，及自起訴狀繕本送達翌日起至清償日止
    ，按週年利率5%計算之利息，為無理由，應予駁回。
五、本件事證已臻明確，兩造其餘攻擊防禦方法及所提證據，經
    審酌後，認與判決之結果不生影響，爰不一一論列，併此敘
    明。
六、本件為小額訴訟事件，爰依民事訴訟法第436條之19第1項之
    規定，於判決時確定本件訴訟費用額如主文第2項所示。　
七、訴訟費用負擔之依據：民事訴訟法第78條。
中　　華　　民　　國　　111 　年　　5 　　月　　25　　日
                  竹北簡易庭    法　官　 彭淑苑
以上正本係照原本作成。
如對本判決上訴，須於判決送達後 20 日內向本院提出上訴狀。
如委任律師提起上訴者，應一併繳納上訴審裁判費。
中　　華　　民　　國　　111 　年　　5 　　月　　26　　日
                                 書記官  林琬茹